Inventaris van het archief van de familie Collot d'Escury en aanverwante Geslachten, 1300-1962
Nationaal Archief, Den Haag
- PERSOONLIJKE STUKKEN VAN AANVERWANTE GESLACHTEN, III.
  - VAN DER BURCH MET SNOECK EN DAVIDSON, e.
    - Johan van der Burch heer van Naaldwijk (1696-1742), jongere zoon van Johan Johansz. en Charlotte Elisabeth van Blijenburg en zijn echtgenote Maria Taay., C 2.
      - Davidson
        - Akte van aanstelling van Sir William Davidson Baronet tot "Conservator privilegiorum", zaakwaarnemer van de Schotse natie in de Nederlanden, tevens resident van koning Karel II., 1661; 264; 1 charter
        - Akte van aanstelling van Sir William Davidson Baronet tot "Royal Commissioner, Negotiator and Agent" voor Engelse en lerse handelsbelangen in Amsterdam door koning Karel II., 1662; 265; 1 charter
        - Akte van burgerschap van de stad Bruntiland voor Sir William Davidson Baronet., 1667; 266; 1 charter
          Burntisland, zoals de naam van de stad thans luidt, ligt tegenover Edinburgh aan de Firth of Forth.
        - Akte van aanstelling van Peter Davidson tot opvolger van zijn vader Sir William als zaakwaarnemer van de Schotse natie in de Nederlanden tevens resident van koning Karel II, 1665; met bijlage, 1669., [1665, 1669]; 267; 1 charter en 1 stuk
          Peter's aanstelling, nog bij het leven van zijn vader gedaan, zou pas ingaan na diens dood.
  - VAN BLIJENBURG MET BOGAARD, COOL, DE PILGRUM, VAN BEVEREN EN DE VRIESE, f.
    Charlotte Elisabeth van Blijenburg, dochter van Adriaen Adriaensz. en Levina de Vriese, huwde Johan van der Burch. Haar kleindochter Charlotte Elisabeth was de eerste echtgenote van Simeon Petrus Collot d'Escury (Vijfde generatie: E 2, blz.5).
    - Christina van Slingelant, sinds 1508 echtgenote van Adriaen Cornelisz. van Blijenburg (1485-1510)., A 1.
      - Akte van huwelijksvoorwaarden tussen Adriaen Scriver Adriaensz. en Christina Jansdr. van Slingelant., 1503; 268; 1 charter
    - Oudste tak., f.a.
      - Heyman van Blijenburg (1509-1579), oudste zoon van Adriaen Cornelisz. en Christina van Slingelant, en zijn tweede echtgenote Cornelia Vincentsdr. van Drogendijk., B 1.
      - Cornelis van Blijenburg (1545-1618), zoon van Heyman Adriaensz. en Cornelia Vincentsdr. van Drogendijk, en zijn tweede echtgenote Martina van Borsselen., C 1.
        - Brieven van de koningsgezinde regeringscolleges-Hof van Holland en Rekenkamer-te Utrecht aan Cornelis van Blijenburg, baljuw van Delfland, betreffende de oogst op de landerijen van gevluchte, de Opstand toegedane boeren., 1574; 269; 2 stukken
        - Akte van aanstelling van Cornelis van Blijenburg Heymansz. tot meesterknaap van de houtvesterij en wildernis van Noord-Holland door Philips II., 1576; 270; 1 charter
        - Akte van huwelijksvoorwaarden tussen Cornelis van Blijenburg Heymansz. en Martina van Borsselen, in duplo; met staat van onroerende goederen, ingebracht door de bruidegom., 1602; 271; 3 stukken
        - Stukken van Cornelis van Blijenburg Heymansz. betreffende zijn aandeel en dat van zijn broer Adriaen in de nagelaten leengoederen van hun oud-oom Cornelis van Mierop, domproost en aartsdiaken van Utrecht., 1572-1573; 272; 4 stukken
          Het betreft de ambachtsheerlijkheden Ketel en 's-Gravenambacht, de hofstede Spierinxhoek, een huis in Den Haag, land in Polsbroek en in Putten benevens rechten in West-Barendrecht. Zie ook inv. nrs. 367, 371, 372 en 373.
      - Wolphert van Blijenburg (1603-1635), oudste zoon van Cornelis en Martina van Borsselen., D 1.
        - Bul van de universiteit van Orléans voor Wolphert van Blijenburg als doctor in het burgerlijk recht., 1628; 273; 1 charter
      - Heyman van Blijenburg (1604-1645), jongere zoon van Cornelis en Martina van Borsselen., D 2.
        - Akte van aanstelling van Heyman van Blijenburg tot kapitein van een compagnie door de Staten-Generaal, met aangehechte akte van registratie, z.d., 1635; 274; 2 charters
      - Cornelis van Blijenburg (geb. 1634), zoon van Heyman Cornelisz. en Geertruid Crijp., E 1.
        - Bul van de universiteit van Orléans voor Cornelis van Blijenburg als doctor in het burgerlijk recht., 1654; 275; 1 charter
        - Akte van erkenning van Cornelis van Blijenburg als behorend tot de Germaanse natie aan de universiteit van Orléans door het bestuur van deze natie., 1655; 276; 1 charter
          De natie verenigde alle Germaanse studenten.
    - Jongere tak., f.b.
      - Adriaen van Blijenburg (1510-1573), jongere zoon van Adriaen Cornelisz. en Christina van Slingelant, en zijn tweede echtgenote Anna Ido., B 2.
        - Losrentebrief van zes gulden per jaar ten laste van keizer Karel V ten behoeve van Arien Ariensz. van Blijenburg, verzekerd op de tienden en domeinen van Zuid-Holland., 1542; 277; 1 charter
        - Staat van goederen van zijn tweede vrouw Anna Ido, waarvan Adriaen van Blijenburg volgens haar testament het vruchtgebruik blijft behouden., 1572; 278; 1 stuk
      - Adriaen van Blijenburg (1532-1582), zoon van Adriaen en Clara Bogaard, en zijn echtgenote Catharina Cool., C 2.
        - Brieven van Willem I, prins van Oranje, aan mr. Adriaen van Blijenburg, waardijn van de munt van Holland, betreffende ordening van het muntwezen, 1579; 279; 2 aaneengehechte stukken
        - Lijfrentebrief van de stad Dordrecht van twee pond per jaar ten behoeve van Adriaen Adriaensz., minderjarige zoon van Clara Gerritsdr. Bogaard., 1543; 280; 1 charter
        - Bul van de universiteit van Leuven voor Adriaen van Blijenburg als licentiaat in de beide rechten., 1553; 281; 1 charter
        - Akte van huwelijksvoorwaarden tussen mr. Adriaen van Blijenburg en Catharina Cool, (1557); 282; 1 stuk
        - Akte van boedelscheiding tussen de erfgenamen van Luytgaert Jacob Oemsdr., weduwe van mr. Adriaen Cool, 1567; met staat van erfgoederen, 1563, en staat van goederen, ten deel gevallen aan mr. Adriaen Adriaensz. van Blijenburg, man van Catharina Cool., 283; 3 stukken
        - Octrooi op naam van Philips II voor mr. Adriaen van Blijenburg en Catharina Cool om te mogen disponeren over hun leengoederen., 1579; 284; 1 charter
        - Lijfrentebrief van de stad Dordrecht van 43 pond per jaar ten behoeve van Catharina Cool, weduwe van Adriaen van Blijenburg, in gedeelten verzekerd op de levens van zes jeugdige personen., 1601; 285; 1 charter
      - Cornelis van Blijenburg (1534-1596), jongere zoon van Adriaen en Clara Bogaard., C 3.
        - Akte van aanstelling van Cornelis van Blijenburg tot waardijn en contreguarde van de munt van Holland als opvolger van wijlen zijn broer Adriaen door Willem I, prins van Oranje., 1582; 286; 1 charter
      - Adriaen van Blijenburg (1560-1599), oudste zoon van Adriaen en Catharina Cool., D 3.
        - Akte van verkoop van grafruimte aan Adriaen Adriaensz. van Blijenburg en Jan Jan Eelantsz. door de kerkmeesters van de Grote Kerk te Dordrecht, 1597; met retro-akte, 1585., [1597, 1585]; 287; 2 charters
      - Jacob van Blijenburg (1562-1609), jongere zoon van Adriaen en Catharina Cool, en zijn echtgenote Maria Carré., D 4.
        - Testament van Jacob van Blijenburg en Maria Carré, opgemaakt voor notaris Herman Spiegel te Dordrecht., 1596; 288; 1 charter
        - Akte van overdracht aan Jacob van Blijenburg van de beschikking over het erfdeel van zijn zuster Lucretia, echtgenote van Gerard de Pilgrum, uit de nalatenschap van hun oom Cornelis van Blijenburg door zijn broer Gerard van Blijenburg., 1597; 289; 1 charter
      - Clara van Blijenburg (1566-1636), dochter van Adriaen en Catharina Cool., D 5.
        - Testament van Clara van Blijenburg Adriaensdr., opgemaakt voor notaris Herman Spiegel te Dordrecht., 1601; 290; 1 stuk
      - Adriaen van Blijenburg heer van Naaldwijk (1589-1630), zoon van Jacob en Maria Carré, en zijn echtgenote Carolina van Beveren., E 2.
        - Bul van de universiteit van Poitiers voor Adriaen van Blijenburg als baccalaureus in de beide rechten., 1609; 291; 1 charter
        - Akte van aanstelling van Adriaen van Blijenburg Jacobsz. tot waardijn en contreguarde van de munt van Holland in de plaats van wijlen zijn vader door de Staten van Holland en West-Friesland., 1609; 292; 1 charter
        - Akte van aanstelling van mr. Adriaen van Blijenburg tot schout van Dordrecht door de Staten van Holland en West-Friesland., 1626; 293; 1 charter
        - Akte van verpachting van de civiele boeten en andere inkomsten uit zijn jurisdictie aan mr. Adriaen van Blijenburg, schout van Dordrecht., 1629; 294; 1 charter
        - "Stucken aengaende de ordre van St. Michel", ontvangen door mr. Adriaen van Blijenburg, heer van Naaldwijk, schout van Dordrecht., 1629; 295; 1 omslag
        - Overeenkomst tussen Adriaen van Blijenburg, heer van Naaldwijk, schout van Dordrecht, en burgemeester C. Teresteijn, waarbij de eerste voor éénmaal van zijn collatierecht met betrekking tot het kapittel van de Grote Kerk afziet ten gunste van de tweede., 1630; 296; 1 stuk
        - Aantekeningen van juridische aard (door mr. Adriaen van Blijenburg)., z.d.; 297; 1 katern
        - "Verssen heers Adriaen van Blijenburg, heeren Jacobsz., ridder, heere van Naeltwijck, schout der stadt Dordrecht, wardein vande Munt van Hollandt, etc."., z.d.; 298; 1 deel
          Aan de titel gaat het wapen van de dichter vooraf. Daarna begint het boek met twee gedichten, niet van hem zelf, maar hem opgedragen respectievelijk door Dan. Heinsius en Adr. van Moeusijenbrouck. Zie ook inv. nr. 416.
        - Lijfrentebrief van de stad Dordrecht van vijftig pond per jaar voor Willem van Beveren op het leven van zijn dochter Carolina., 1597; 299; 1 charter
        - Inventaris van het particulier archief van Adriaen van Blijenburg, door zijn weduwe aan de voogden van hun kinderen overgedragen., (ca. 1630); 300; 1 stuk
      - Jacob van Blijenburg heer van Naaldwijk (1612-1633), oudste zoon van Adriaen en Carolina van Beveren., F 1.
        - Lijfrentebrief van de Staten van Holland en West-Friesland van vijftig pond per jaar voor mr. Adriaen van Blijenburg op het leven van zijn zoon Jacob., 1616; 301; 1 charter
      - Adriaen van Blijenburg heer van Naaldwijk (1616-1682), jongere zoon van Adriaen en Carolina van Beveren, en zijn echtgenote Levina de Vriese (overl. 1700)., F 2.
        - Openbare functies
          - Stukken betreffende de waarneming van het waardijnschap van de grafelijkheidsmunt van Holland voor de minderjarige Adriaen van Blijenburg door Pompejus de Rovere., 1630; 302; 2 stukken
          - Stukken van Adriaen van Blijenburg als afgevaardigde namens de Staten van Holland naar de begrafenis van prins Willem Frederik van Nassau, stadhouder van Friesland en Groningen., 1664; 303; 4 stukken
          - Stukken van Adriaen van Blijenburg als lid van de commissie uit de Staten van Holland en West - Friesland, belast met de educatie van de prins van Oranje., 1666-1670; 304; 4 stukken
          - Akte van benoeming van Adriaen van Blijenburg tot lid van de Raad van State door de Staten-Generaal., 1668; 305; 1 charter
        - Particuliere belangen
          - Request van Adriaen Adriaensz. van Blijenburg aan de Heilige Geestmeesters van de Grote Kerk te Dordrecht om hem de jaarlijks uit te delen broden te doen toekomen, zoals bepaald in het testament van zijn grootouders Gerrit Bogaard en Adriana van Heerjansdam, z.d.; met bijgevoegde akte van aanvaarding van het legaat door de Heilige Geestmeesters, 1542, in de vorm van een afschrift van 1652., [1542,1652 en z.d.].; 306; 1 stuk
            Klaarblijkelijk is dit request bij de requestrant teruggekeerd. Zie ook inv. nrs. 321 en 322.
          - Stukken betreffende de overdracht van enkele graven in de Grote Kerk te Dordrecht aan Adriaen van Blijenburg en de opening van deze graven, 1670-1674; met retro-akte, 1624., [1624, 1670-1674]; 307; 5 stukken en 2 charters
          - Ontvangbewijs door Barent de Bruijn als echtgenoot van Francijntje Gijsius, enige erfgename van Willem Bouwense, gegeven aan de heer van Naaldwijk voor het hem geleverde eigendomsbewijs van een graf inde Nieuwe Kerk te Dordrecht., 1677; 308; 1 stuk
          - Brieven van Nicolaas Heinsius aan Adriaen van Blijenburg, 1648-1680; met minuut-brieven van Blijenburg aan Heinsius, 1665-1680., 309; 1 omslag
          - Brieven van professor Th. Rijckius aan Adriaen van Blijenburg, 1673-1677; met minuut-brieven van Blijenburg aan professor Th. Rijckius te Leiden, professor J. G. Graevius te Utrecht, rector R. Neuhusius te Alkmaar en rector 1. Gruterus te Rotterdam, 1667-1676., [1667-1677]; 310; 1 omslag
          - Minuut-brief van Adriaen van Blijenburg aan J. Gilenius, commissaris en auditeur te Rijnberck, houdende antwoord op een voorgaande brief., 1669; 311; 1 stuk
          - Minuut-brieven van Adriaen van Blijenburg aan de heer van Gramaye, kanunnik van het adellijke stift van St. Gerioen te Keulen betreffende regeling van zaken naar aanleiding van het overlijden van zijn achterneef Gerardus de Pilgrum, koorbisschop en kanunnik van dit stift., 1669-1670; 312; 2 stukken
          - Brieven van M. van der Merwede van Clootwijck aan Adriaen van Blijenburg betreffende de ridderhofstad Blijenborg in de Tielerwaard., 1642-1643 en 1652; 313; 3 stukken
          - Brieven van J.H. Schoyte aan Adriaen van Blijenburg betreffende hun verwantschap, met tekening van wapens en geslachtslijsten van de familie Schoyte., 1660; 314; 1 omslag
          - Brief van A. de Raet aan Adriaen van Blijenburg, heer van Naaldwijk, betreffende de genealogie Van Borsselen., 1671; 315; 1 stuk
          - Brief van J. van Attevelt aan Adriaen van Blijenburg betreffende de familie Bogaard en haar wapen, met genealogieën en wapentekening., 1678; 316; 1 omslag
          - Brieven van Cornelis van Blijenburg aan zijn neef Adriaen over genealogie en over zijn oorlogservaringen; met bijlagen., 1659 en 1676; 317; 5 stukken
          - Manuscripten van Adriaen van Blijenburg over historische en bijbelse onderwerpen benevens over staatsinrichting., z.d.; 318; 1 omslag
          - Aantekeningen van Adriaen van Blijenburg van verschillende aard., 1658-1680; 319; 1 omslag
          - Ontvangbewijs door Adriaen van Blijenburg jr. gegeven aan zijn moeder, de vrouwe van Naaldwijk voor de overgifte van een "busboeck met de assayebrieffen" van de munt van Holland., 1683; 320; 1 stuk
        - Aanverwante families
          - Bogaard
            Clara Bogaard (Boogert, Boegert, Bogaert) was de eerste echtgenote van Adriaen Adriaensz. van Blijenburg (1510-1573). Gerrit Bogaard en Adriana van Heerjansdam waren haar ouders.
            - Akte van overeenkomst betreffende een aantal kerkelijke diensten ten behoeve van Gerrit Bogaard en Adriana Pieter Hugensdr. door het kapittel van de Onze Lieve Vrouwe- Kerk te Dordrecht., 1538; 321; 1 charter
              Eén van deze diensten bestond uit het jaarlijks verstrekken van broden, welke door hun nazaten verdeeld zouden worden onder de armen. Zie ook inv. nrs. 306 en 322.
            - Akte van aanvaarding van een legaat van wijlen mr. Gerrit Bogaard door de Heilige Geestmeesters van de Grote Kerk te Dordrecht., 1542; 322; 1 charter
              Zie ook inv. nr. 306.
          - Cool
            De familie Cool (Koel, Kool, Cooll, Cools) was doormeerdere huwelijken met de familie Van Blijenburg verbonden.
            - Akte van boedelscheiding tussen de erfgenamen van mr. Adriaen Gerritsz. Cool., 1557; 323; 1 charter
              Eén der erfgenamen was Catharina Cool, later echtgenote van mr. Adriaen van Blijenburg. Overigens is de onderhavige akte geschreven op twee aaneengelijmde stukken perkament.
            - Akte van huwelijksvoorwaarden tussen Jacob Adriaensz. Cool, zoon van Luyken Jacob Oemdr. en Nelleke Pietersdr. (de Witt)., 1556; 324; 1 charter
            - Concept-akte van huwelijksvoorwaarden tussen Pieter Huygensz. Cool en Cornelia Adriaensdr. van Blijenburg., 1561; 325; 1 stuk
              Cornelia was een dochter van Adriaen van Blijenburg en Clara Bogaard, geb. 1537. De moeder van Pieter Huygens Cool, Anna Ido, hertrouwde later met Cornelia's vader.
            - Akte van gedeeltelijke scheiding van de boedel van Huych Pietersz. Cool en Anna Idodr. door hun zoon Huych Hugensz. Cool en de voogden hunner kleinkinderen., 1574; 326; 1 charter
              Anna Ido sterft in 1573 als echtgenote van Adriaen van Blijenburg; het betreft hier de boedel van haar eerste huwelijk. Huych Hugensz. Cool was zelf getrouwd met Maria van Blijenburg Heymansdr.
            - "Memorie aengaende het weeshuys" betreffende de overdracht van een geldsbedrag benevens van inkomsten en goederen van de Jezus-Kapel in de Grote Kerk te Dordrecht door Mabelia Cool, weduwe van Carel van den Eijnden, en haar zoon Jan aan de weesmeesters op 12 september 1574, gevolgd door aantekeningen over twee andere fundaties., z.d.; 327; 1 stuk
              Zie voor de Romboutskapel inv. nr. 338.
          - De Pilgrum
            Gerard de Pilgrum was gehuwd met Lucretia van Blijenburg (1564-1636), dochter van Adriaen en Catharina Cool.
            - Akte van aanstelling van Gerard de Pilgrum tot schout der stad en heerlijkheid van Breda door prins Maurits., 1591; 328; 1 charter
            - Akte van aanstelling van Gerard de Pilgrum tot ontvanger van de vijfde penning in het kwartier van Breda en Steenbergen door de Staten Generaal., 1611; 329; 1 charter
            - Akte van naturalisatie van Gerard de Pilgrum, geboortig van Antwerpen, door de Staten van Holland en West-Friesland., 1625; 330; 1 charter
            - Request van de kinderen en erfgenamen van Gerard de Pilgrum aan de Staten van Holland en West - Friesland betreffende een vordering van hun vader op de stad Antwerpen., 1650; 331; 1 stuk
              Klaarblijkelijk is dit request bij de requestranten teruggekeerd.
          - Van Beveren
            Adriaen Jacobsz. van Blijenburg was gehuwd met Carolina, dochter van Willem van Beveren.
            - Akte van schuldbekentenis van Dirck Dirksz. Cuyper aan Willem van Beveren tot een bedrag van 55 Carolusguldens met het door hem gekochte derde erf in de dwarsstraat van de Heer Matthijsstraat te Dordrecht als onderpand, 1611; voorzien van een dorsale notitie over de afwikkeling, 1617., [1611, 1617]; 332; 1 charter
            - Akte van verkoop van een losrente door Adriaen Thomasz. Metselaer aan Willem van Beveren met het zevende erf in de dwarsstraat van de Heer Matthijsstraat te Dordrecht als onderpand., 1612; 333; 1 charter
            - Brief van M. van der Merwede van Clootwijck aan zijn oom C. van Beveren betreffende de hofstad Emmichoven in het land van Altena., 1642; 334; 1 stuk
          - De Vriese
            Adriaen van Blijenburg (1616-1682) was gehuwd met Levina, dochter van Dingeman de Vriese.
            - Brief aan Dingeman de Vriese te Dordrecht betreffende de strijd tussen de Remonstranten en Contraremonstranten met inbegrip van de politieke implicaties., 1618; 335; 1 stuk
              Voorzichtigheidshalve heeft de schrijver de brief niet ondertekend.
            - Lijfrentebrief van de Staten van Utrecht van 100 Carolusguldens per jaar voor Dingeman de Vriese op het leven van Willem, erfprins van Oranje., 1632; 336; 1 charter
            - Mandement van de schout van Utrecht aan een deurwaarder tot executie van een sententie van het gerecht der stad Utrecht over de erfenis van Anna Canter en haar overleden kind tegen de weduwnaar mr. Dingeman de Vriese, 1636; met aangehechte sententie van 1635., [1635, 1636]; 337; 1 charter en 1 stuk
            - Request van mr. Dingeman de Vriese aan de Staten van Holland en West-Friesland inzake het collatierecht van de Romboutskapel in de Grote Kerk te Dordrecht, met drie ingehechte bijlagen, 1639; tevens een retro-akte, 1478., [1639, 1478]; 338; 1 stuk en 1 charter
              Klaarblijkelijk is dit request bij de requestrant teruggekeerd.
            - Brief van zijn neef Andries Cathius aan Dingeman de Vriese betreffende het wapen van hun overgrootvader Huijbert Janssen en diens relatie tot de heerlijkheid Alblas, Afschrift z.d., 1641; 339; 1 stuk
  - ISARN MET LE MENAGER, g.
    Pierre Isarn, zoon van Jean en Marie le Menager, huwde Albertina Christina Collot d'Escury (1721-1792), dochter van Henri en Johanna Martina Geertruid Sweerts de Landas.
    - Pierre Isarn en zijn echtgenote Albertina Christina Col lot d'Escury
      - Extract uit het "Register nopende het Naturaliseren der Gerefugieerden uyt Vrankryk en andere Landen, binnen deze Provincie, om de Professie van de Ware Gereformeerde Religie" van Amsterdam, waaruit blijkt dat Jean Isarn van Montauban en zijn zoon Pierre als zodanig erkend zijn., 1710; 340; 1 stuk
      - Stukken van Pierre Isarn, officier ter repartitie van Friesland, welke dienden om zijn adellijke afkomst uit Frankrijk te bewijzen., 1669-1733; 341; 1 omslag
      - Akte van venia aetatis voor Albertine Christina Collot d'Escury, gegeven door de Raad en het Leenhof van Brabant en de Landen van Overmaze., 1744; 342; 1 charter
    - Ds. Pierre Isarn en Thomase Dugonne, grootouders van Pierre Isarn
      - Bul van de universiteit van Bordeaux voor Pierre Isarn als doctor in de letteren., 1659; 343; 1 charter
      - Akte van huwelijksvoorwaarden tussen ds. Pierre Isarn en Thomase Dugonne., 1669; 344; 1 stuk
      - Arrest van de "procureur général du roi " inzake ontslag van rechtsvervolging van ds. Pierre Isarn, gereformeerd predikant, Gelijktijdig extract., 1683; 345; 1 stuk
      - Concept-arrest van de Koninklijke Raad, waarbij de koning aan Pierre Ysarn, die nog vóór de herroeping van het edict van Nantes met vergunning is uitgeweken, aan zijn vijf kinderen en aan zijn schoonmoeder Rachel de la Treille, weduwe van Jacques Dugonne, hun goederen en rechten in Frankrijk met het genot daarvan teruggeeft., (ca. 1690); 346; 1 stuk
      - Stukken houdende aantekeningen betreffende de rechten op de in Frankrijk gelegen goederen van wijlen Thomase Dugonne, echtgenote van ds. Pierre Isarn, in verband met de terugkeer van hun zoon Michel Isarn naar zijn geboorteland., (ca. 1715); 347; 2 stukken
    - Marie en Catherine le Menager, moeder en tante van Pierre Isarn
      - Akte van procuratie van Catharina en Maria le Menager voor Elbert Langewagen te Hoorn tot regeling van de successierechten over de erfenis van hun grootouders Isaac Sincery en Maria Wallaert; met kwitanties van notaris Jacob van Beek, die de genoemde akte redigeerde, en E. Langewagen., 1717; 348; 3 stukken
    - Samuel le Menager en Saartje Sincery, grootouders van Pierre Isarn
      - Attestaties van militaire dienst, verricht door Samuel le Menager, heer van la Ferière ten behoeve van de koning van Zweden en de Staten van Holland, 1665-1671; 349; 3 charters en 1 stuk
      - Holografisch testament van Marie Pasquereau, moeder van Samuel le Menager., 1677; 350; 1 stuk
      - Stukken van Samuel le Menager betreffende de verdeling van de in Bretagne gelegen goederen van zijn moeder., 1682- 1686; 351; 1 omslag
      - Verdere stukken betreffende de financiële belangen van Samuel le Menager in Frankrijk sedert zijn terugkeer in Hoorn., 1683-1698; 352; 1 omslag
      - Akte van huwelijksvoorwaarden tussen Samuel le Menager en Saartje Sincery, Gelijktijdig afschrift., 1681; 353; 1 stuk
      - Nadere overeenkomst tussen Samuel le Menager en Maria Wallaert, moeder van de bruid, over wederzijds ten huwelijk ingebrachte geldswaarden en goederen; met latere aantekening van eerstgenoemde, dat hij van zijn schoonmoeder 6000 Carolusguldens heeft ontvangen., 1681; 354; 1 stuk
      - Staat van gelden en goederen door Saartje Sincery bij huwelijk aangebracht of later geërfd, opgemaakt door haar echtgenoot Samuel le Menager., 1694; 355; 1 stuk
  - DELLA FAILLE, h.
    Jacobus della Faille was vader van Anna Magdalena, tweede echtgenote van Simeon Petrus Collot d'Escury (Vijfde generatie: E 2, blz.5 ).